【裁判字號】    94,上更(一),798
【裁判日期】    950718
【裁判案由】    毒品危害防制條例等
【裁判全文】
臺灣高等法院刑事判決             94年度上更(一)字第798號
上  訴  人
即  被  告  甲○○
                    （現寄押於台灣台北看守所）
義務辯護人  袁大蓉律師
上列上訴人因違反毒品危害防制條例等案件，不服臺灣宜蘭地方
法院92年度訴字第368號，中華民國94年2月15日第一審判決（起
訴案號：臺灣宜蘭地方法院檢察署92年度偵字第1594號、1614號
），提起上訴，判決後經最高法院第一次發回更審，本院判決如
下：
    主  文
原判決撤銷。
甲○○共同運輸第二級毒品，累犯，處有期徒刑玖年。扣案第二
級毒品安非他命貳大包壹小包（合計毛重壹肆陸柒點玖公克；
驗後合計淨重壹肆玖點零捌公克）及未扣案之第二級毒品安非
他命約肆拾捌點伍參貳零柒公斤，均沒收銷燬之。扣案諾基亞綠
色行動電話壹支沒收之。
    事  實
一、甲○○於民國89年間因違反臺灣地區與大陸地區人民關係條
    例案件，經臺灣宜蘭地方法院判處有期徒刑1年2月，罰金9
    萬元確定，90年3月9日執行完畢。甲○○與丙○○（業經原
    審判處有期徒刑4年2月）、乙○○（亦經原審判處有期徒刑
    4年）、林哲敏（由臺灣宜蘭地方法院檢察署檢察官另案偵
    查中）及年籍姓名不詳綽號「阿弟仔」之成年男子，均明知
    安非他命乃毒品危害防制條例第2條第2項第2款所定之第二
    級毒品，並屬懲治走私條例「公告管制物品項目及其數額」
    甲項第4款規定公告管制進出口之物品，不得非法運輸，竟
    仍基於共同犯意聯絡及行為分擔，於92年4、5月間，由甲○○主導策劃謀議先由林哲敏至大陸地區取得第二級毒品安非
    他命後，甲○○再與乙○○共同駕駛漁船直航中國大陸地區
    運輸管制物品安非他命進入臺灣地區宜蘭縣大里外海處時，
    由丙○○駕駛舢舨接駁後，經烏石港上岸交予年籍姓名不詳
    綽號「阿弟仔」之成年男子，事成之後丙○○可分得新臺幣
    （下同）25萬元，乙○○則可分得80萬元酬勞。嗣乙○○及
    甲○○即基於上開共同犯意聯絡及行為分擔，於同年5月19
    日由乙○○擔任船長，與甲○○輪流駕駛「金漁春六號」漁
    船自宜蘭縣梗枋港報關出港，且未經主管機關許可逕行直航
    中國大陸地區福建省馬尾港，惟因時值ＳＡＲＳ防疫期間，
    甲○○與乙○○並未獲准登岸，便由林哲敏利用舢舨接駁之
    方式，在中國大陸地區福建省閩江口附近將50公斤之安非他
    命運至甲○○與乙○○駕駛之「金漁春六號」漁船上後，乙○○與甲○○旋於翌日（即同年月27日）駕駛該漁船運輸安
    非他命50公斤進入臺灣地區，且至宜蘭縣大里外海之約定地
    點時，甲○○即以行動電話聯繫在附近守候接應之丙○○，
    由丙○○利用舢舨接駁50公斤安非他命後自烏石港上岸，再
    載運至宜蘭縣頭城鎮烏石港北港口交予年籍姓名不詳綽號「
    「阿弟仔」之成年男子收訖，甲○○與乙○○則將「金漁春
    六號」漁船駛往梗枋港。
二、乙○○、丙○○於完成運輸安非他命進入臺灣地區之計畫後
    ，即於同年6月4日共同前往甲○○位於基隆市○○街488號
    Ｌ棟10樓之5居處，由丙○○上樓欲向甲○○依約索取應分
    得之80萬元與25萬元酬勞，乙○○則在車內等候，然甲○○
    以無現金可資支付為由，改而支付前揭運輸進口中之2公斤
    （實合計毛重1467.93公克；驗後合計淨重1439.08公克）安
    非他命作為擔保，丙○○遂將甲○○交付之2公斤（實合計
    毛重1467.93公克；驗後合計淨重1439.08公克）安非他命攜
    回車內，惟為避免攜帶鉅量安非他命遭警查獲之風險，丙○○便聯繫年籍姓名不詳綽號「碰仔」之友人，於同日晚間在
    基隆市區不詳地點將甲○○交付之2公斤（實合計毛重1467.
    93公克；驗後合計淨重1439.08公克）安非他命寄託年籍姓
    名不詳綽號「碰仔」之成年男子代為保管；但因乙○○本身
    即有施用安非他命之習，該名年籍姓名不詳綽號「碰仔」之
    成年男子便自受託保管之安非他命中分裝1小包交予乙○○
    。
三、乙○○與丙○○因甲○○關於依約支付報酬之事仍遲無下文
    ，遂於92年6月8日再共同駕駛車牌號碼ＩＷ─2047號自用小
    客車前往基隆向甲○○索取約定之報酬未果，又駕車折返宜
    蘭，惟於同日凌晨4時30分許，在宜蘭縣頭城鎮○○○路梗
    枋橋上遭行政院海岸巡防署海岸巡防總局蘇澳海巡隊（下稱
    蘇澳海巡隊）循線當場查獲，並自乙○○身上扣得年籍姓名
    不詳綽號「碰仔」之成年男子所交付，但尚未施用之安非他
    命1小包。又因乙○○告知2公斤（實合計毛重1467.93公克
    ；驗後合計淨重1439.08公克）安非他命係寄託在年籍姓名
    不詳綽號「碰仔」之成年男子處，便由乙○○依蘇澳海巡隊
    人員指示，電約該名年籍姓名不詳綽號「碰仔」之成年男子
    出面欲取回先前交付代為保管之2公斤（實合計毛重1467.93
    公克；驗後合計淨重1439.08公克）安非他命，惟當蘇澳海
    巡隊人員帶同乙○○至約定地點時，經年籍姓名不詳綽號「
    碰仔」之成年男子察覺有異，旋將受託保管之2大包安非他
    命自車窗丟入乙○○搭乘之自用小客車內後逃逸；總計扣得
    安非他命2大包及乙○○前開自「碰仔」取得之1小包（合計
    毛重1467.93公克；驗後合計淨重1439.08公克）；另於同日
    再循線查獲甲○○，並扣得甲○○所有且交予丙○○供其等
    聯繫所用之諾基亞綠色行動電話1支，餘尚有48.53207公斤
    安非他命，尚未扣案。
四、案經行政院海岸巡防署海岸巡防總局蘇澳海巡隊移送臺灣宜
    蘭地方法院檢察署檢察官偵查起訴。
    理  由
一、訊據上訴人即被告甲○○固供承確與乙○○於92年5月19日
    駕駛「金漁春六號」漁船自梗枋港報關出海等情不諱，惟矢
    口否認與林哲敏、年籍姓名不詳綽號「阿地仔」之成年男子
    及丙○○、乙○○有何共同策劃謀議自大陸地區運輸安非他
    命進入臺灣地區之計畫或行為分擔，並辯稱：伊是冤枉的。
    其與乙○○乃駕駛「金漁春六號」漁船出海捕魚，並未至大
    陸地區，更無載運安非他命進入臺灣之行為，證人林哲敏所
    言前後不一，且他說是「阿賢」拿毒品給他，不是伊交給他
    ；又伊與姊姊於92年5月29日通聯紀錄內容，係因當時伊欠
    房租，為了要跟姊姊借錢，所以才騙她；伊因證人丙○○介
    紹認識證人乙○○，一起捕魚，沒有運毒這回事，這可以查
    報關紀錄云云。惟查：
（一）、上揭事實，業據丙○○、乙○○於原審供認在卷（詳見
        原審卷第48頁、50頁、125頁、217頁），於本院審理時
        ，證人丙○○證稱：當時我們在龜山邊，有1個手提袋
        ，我們都不可以打開，手提袋是被告甲○○交給伊的，
        ，手提袋的形狀，因為時間已久忘記了；在大里外海，
        運毒進臺灣之前，被告甲○○以電話與伊聯繫，電話號
        碼忘記了，他跟他到龜山了，要伊出去；他交給伊1個
        手提袋，伊用手托著的時候，拖邊垂下，感覺裡面有2
        包東西，他要伊不可打開，是手提袋究竟是什麼伊也不
        清楚，到大陸之前，案發約2個月前，被告甲○○跟伊
        商討運毒之事，我們之前就認識，他跟伊說要過去載安
        非他命。商討後約10天，證人乙○○也參與等語（見本
        院95年7月4日審理筆錄）。再被告甲○○與乙○○於92
        年5月19日駕駛「金漁春六號」漁船自梗枋港報關出港
        之事實，業據證人徐克維於警詢中證述在卷（詳見偵字
        第1594號卷第251頁），並有報關出港紀錄表1份在卷可
        稽（見警詢卷2第5頁）。又扣案疑似安非他命之結晶體
        2大包1小包，經送內政部警政署刑事警察局鑑定後，亦
        認皆屬第二級毒品安非他命（合計毛重1467.93公克；
        驗後合計淨重1439.08公克），此有該局92年6月23日刑
        鑑字第0920108917號鑑驗通知書可參（見偵字第1594
        號卷第208頁）。雖證人丙○○於同日本院審理時翻異
        前詞，辯稱：2公斤（合計毛重1467.93公克；驗後合計
        淨重1439.08公克），安非他命是「阿碰」交給伊的，
        不是被告甲○○交給伊的，被告甲○○沒有給過伊毒品
        ，那是他與山豬的工資問題，被告甲○○也有欠我工資
        ，但與此無關云云（見本院95年7月4日審理筆錄）；證
        人乙○○證稱：伊才認識被告甲○○10幾天，是證人丙○○介紹認識的；92年5月19日有開伊的船搭載被告甲○○出去捕魚，時間忘記了，有帶2箱的東西回來，不
        知什東西，2公斤（合計毛重1467.93公克；驗後合計淨
        重1439.08公克），的毒品是「阿碰」交給伊的，不是
        被告甲○○交給的云云（見本院95年7月4日審理筆錄）
        ，經查渠等此部分所供，非但與其於本審前所述，均不
        相同，且與其等於本院所供亦相扞挌，核均無非係迴護
        被告甲○○之詞，尚非可採。
（二）、被告甲○○與丙○○、乙○○共同策劃利用漁船直航大
        陸地區取得安非他命後，再載運安非他命返回臺灣地區
        宜蘭縣大里外海交由負責接應之丙○○以舢舨接駁後經
        烏石港上岸交予年籍姓名不詳綽號「阿弟仔」之成年男
        子，事成後同案被告丙○○可分得25萬元，乙○○可分
        得80萬元酬勞等情，業經乙○○、丙○○於原審結證屬
        實（詳見原審卷第191至198頁、198至203頁）。
（三）、被告甲○○確於92年5月中旬搭船至大陸地區福建省馬
        尾港之事實，亦經證人林哲敏於偵查中結證翔實（詳見
        偵字第15 94號卷第350、351頁）。再乙○○於警詢及
        偵查中皆供稱：在大陸地區福建省馬尾港接駁安非他命
        上船者，乃綽號「阿敏」之人等語綦詳；又丙○○亦於
        偵查中供述：其與甲○○在策劃本次運輸安非他命進入
        臺灣地區時，有名綽號「阿敏」之人在旁；嗣在搭船出
        發前，甲○○曾告知「阿敏」業已飛至澳門等語翔實。
        另偵查中檢察官即命證人林哲敏更換宜蘭監獄受刑人服
        裝後，與受刑人黃大發、陳柏超、蔡世賢、張明濬、陳
        家鴻、王宜家等6人各自編號後依序自左至右排列，並
        預先告知乙○○及丙○○，該名綽號「阿敏」之人非必
        在列隊受指認對象中後，由乙○○與丙○○先後各別透
        過單面玻璃踐行指認程序結果，乙○○與丙○○均共同
        指認證人林哲敏即為其等2人所稱綽號「阿敏」之人無
        誤（詳見偵字第1594號卷第353至354頁）。
（四）、被告甲○○與其姊於92年5月29日通聯紀錄內容，被告
        甲○○係稱：「（喂！你怎麼都沒回電話？我要告訴你
        27日有1張跟上次一樣的，6月3日開庭）高等的嗎？因
        為那1天我沒去出庭。我工作10天，我告訴妳一個好消
        息，我去拼了，而且拼過了，這幾天帳戶可能會有4百
        進帳，我想放妳那邊還是妳幫我放阿母那邊。」、「喂
        ！妳打這次號碼是後面199這支嗎？（對啊！）喔！這
        麼多天了，10幾支電話換到都忘記了！（喔！妳最後打
        給我的就是這1支啊？）喔！這些電話這幾天我都會換
        掉。另外那些錢我想都放阿母那邊，因為我們的帳戶都
        不能有錢啊」等語，此有通信監察案機房工作日誌可憑
        （見偵字第1614號卷第26頁）。
（五）、又依卷內資料，本件私運進口之安非他命，其數量共計
        若干一節，已定讞之乙○○、丙○○2人於經查獲之初
        ，係分別供稱：「（共）4箱」，或「計3包，重約3、4
        0公斤」（見海巡總局卷第2頁、第5頁反面）；於檢
        察官偵查中，經檢察官訊以：「如何得知毒品數量為50
        公斤？」時，丙○○答稱：「一起談好運送毒品的數量
        在30到50公斤之間」，乙○○供陳：「是甲○○和我說
        的」（見偵字第1614號卷第32頁）；於原審審理時，乙○○則證以：「（運進來之3袋安非他命多重）我不知
        道」（見原審卷第198頁）各等語，其2人彼此、先後之
        陳述並不一致，惟前開毒品數量為50公斤係被告甲○○
        所告知，被告甲○○並允事成後同案被告丙○○可分得
        25萬元，乙○○可分得80萬元酬勞，嗣並向被告甲○○
        索取酬勞，因無現金，改而支付前揭運輸進口中之2公
        斤（合計毛重1467.93公克；驗後合計淨重1439.08公克
        ）安非他命作為擔保，並未酌減其酬勞，足認被告等走
        私進口之安非他命係原約定之50公斤無訛，則扣除實際
        交予同案被告丙○○、乙○○共計毛重1467.93公克安
        非他命，餘尚有48.53207公斤安非他命，尚未扣案。
（六）、綜上，依同案被告丙○○、乙○○上揭供述，並參酌證
        人林哲敏上揭證述被告甲○○確有於92年5月間駕船至
        大陸地區福建省馬尾港之事實，且有「金漁春六號」漁
        船自梗枋港報關出港紀錄表、證人徐克維於警詢中之證
        詞及被告甲○○於92年5月29日與其姊之電話通聯內容
        暨扣案安非他命可佐，準此足證被告甲○○確有為本件
        犯行。至被告雖辯稱：伊與姊姊於92年5月29日通聯紀
        錄內容，係因當時伊欠房租，為了要跟姊姊借錢，所以
        才騙她云云，於本院前審則稱：與其姊之電話通話內容
        ，係吹牛、誇大之詞云云。惟其於原審則辯稱：與其姊
        之電話通話，是為向其姐借錢，所以才這樣騙她的（詳
        見原審卷第208頁）云云，準此足徵被告甲○○就為何
        與其姊為上開電話通話，前後所辯不一，已難採信；再
        依該通聯內容，被告甲○○並無提及其有何需錢孔急之
        言詞，且係明確表達其近日將可獲取鉅額金錢，但因其
        自身帳戶不能使用，而有尋求借用其母帳戶之意甚明。
        若被告甲○○已明確告知自身將有鉅額獲利，焉能以此
        訛騙其姐而遂其借錢之目的？又細探上開通聯內容中被
        告甲○○所言各語，亦可得悉其自92年5月19日出海後
        並非前往捕魚甚詳。蓋依被告甲○○所言「我去拼了，
        而且拼過了，這幾天會有4百進帳」，此若係指其捕魚
        所得利潤，如此合法運用勞力與技術獲取之金錢，豈有
        不能入己帳戶之理？準此，益徵被告所辯，顯屬飾卸之
        詞，不足採信。另證人林哲敏雖於原審證稱：其在福建
        省馬尾港並未見到甲○○云云，惟依乙○○、丙○○各
        別指認之結果，再佐以其等2人於原審以證人身分進行
        交互詰問程序時，亦均明確指認在庭證人林哲敏即為綽
        號「阿敏」之人之客觀跡證，足徵證人林哲敏於原審所
        述其在福建省馬尾港並未見到甲○○等證詞，顯屬迴護
        被告甲○○之詞，是證人林哲敏於偵查中所為之上述證
        詞，應較可採，併此敘明。
（七）、本件事證明確，被告甲○○之犯行堪以認定。
二、（一）、按安非他命係毒品危害防制條例第2條第2項第2款
    規定之第二級毒品，且係行政院依懲治走私條例公告之「管
    制物品項目及其數額」甲項第4款所列之管制進出口物品，
    且自中國大陸地區私運物品進入臺灣地區者，以私運物品進
    口、出口論，懲治走私條例第12條亦定有明文。（二）、核
    被告甲○○自中國大陸地區福建省馬尾港私運管制進出口之
    第二級毒品安非他命入境臺灣，係犯毒品危害防制條例第4
    條第2項之運輸第二級毒品罪（按毒品危害防制條例已於92
    年7月9日公布修正，並自93年1月9日起實施，經比較被告甲○○行為前、後之規定，所犯法條之構成要件與刑度並無不
    同，爰依刑法第2條第1項前段之規定而適用修正後毒品危害
    防制條例第4條第2項，併此敘明）及懲治走私條例第2條第1
    項、第12條之私運管制物品進口罪。（三）、又查被告行為
    後，刑法上第55條之規定，業於94年1月7日修正公布刪除，
    並於95年7月1日施行，依刑法第2條第1項規定，比較新舊法
    結果，以適用修正前刑法第55條牽連犯從一重處斷，較有利
    於被告。是被告甲○○係以一行為同時觸犯上述2罪名，應
    依刑法第55條想像競合犯之規定從一重之運輸第二級毒品罪
    處斷。（四）、又被告甲○○係以未經主管機關許可即逕由
    乙○○以船長身分，與被告甲○○輪流駕駛「金漁春六號」
    漁船直航大陸地區，向林哲敏取得安非他命後再私運管制物
    品安非他命進入臺灣地區交由丙○○以舢舨接駁自烏石港上
    岸轉交年籍姓名不詳綽號「阿地仔」之成年男子收執，所為
    另皆違反臺灣地區與大陸地區人民關係條例第28條，應論以
    同條例第80條第1項之中華民國船舶船長直航大陸地區罪（
    按臺灣地區與大陸地區人民關係條例已於92年10月29日修正
    公布，其中第80條第1項中華民國船舶船長直航大陸地區罪
    ，依行政院92年12月29日所發佈之行政院院臺秘字第092006
    9517號令，係自93年3月1日起開始施行，是經比較被告甲○○行為前、後之規定，法定刑度並無不同，爰依刑法第2條
    第1項前段之規定而適用修正後臺灣地區與大陸地區人民關
    係條例第80條第1項，併予述明）。（五）、被告甲○○與
    丙○○、乙○○、林哲敏及年籍姓名不詳綽號「阿弟仔」之
    成年男子間，對其等運輸管制物品第2級毒品安非他命進入
    臺灣地區之犯行，因具有共同犯意聯絡及行為分擔，皆應論
    以共同正犯；至於未經主管機關許可直航中國大陸地區之犯
    行，被告甲○○與丙○○、林哲敏及年籍姓名不詳綽號「阿
    弟仔」之成年男子，雖均不具船長身分，然其等與「金漁春
    六號」漁船船長即乙○○間，對此同具犯意聯絡及行為分擔
    ，依刑法第31條第1項之規定，亦應論以共同正犯。然被告
    甲○○就所犯共同中華民國船舶船長直航中國大陸罪，因與
    其所犯共同運輸第二級毒品之2罪間，具有方法、目的之牽
    連關係，應依前揭說明，再依修正前刑法第55條牽連犯之規
    定，從一重之共同運輸第二級毒品罪處斷。（六）、至被告
    甲○○持有第二級毒品安非他命之低度行為，則均為運輸之
    高度行為所吸收，自不另論罪。（七）、公訴意旨雖未論及
    被告甲○○違反懲治走私條例第2條第1項、第12條，及臺灣
    地區與中國大陸地區人民關係條例第80條第1項之事實，然
    該部分事實與公訴人起訴之事實既具有刑法修正前想像競合
    犯之裁判上一罪關係，自為起訴效力所及，本院當得併予審
    理。（八）、另公訴意旨所稱被告甲○○尚涉犯國家安全法
    第6條第1項、第3條第1項之未經許可出入境罪嫌部分，則容
    有誤會，蓋被告甲○○自梗枋港入港時，已向梗枋安檢所報
    關詳前述，自非未經許可出境甚明，惟既公訴意旨認被告等
    甲○○此部分之行為，乃與其等所犯前開有罪事實間，具有
    刑法修正前牽連犯之裁判上一罪關係，公訴意旨所指被告甲○○此部分之犯行，自不須另為無罪之諭知。
三、甲○○於89年間因違反臺灣地區與大陸地區人民關係條例案
    件，經本院判處有期徒刑1年2月，罰金9萬元確定，90年3
    月9日執行完畢等情，有本院被告全國前案紀錄表可憑，其
    於有期徒刑執行完畢後5年內，再犯有期徒刑以上之本罪，
    不論依修正前之刑法第47條，或修正後之刑法第47條第1項
    之規定，均構成累犯，對被告而言並無有利或不利之情形，
    自不生新舊法比較之問題，應逕依修正前之刑法第47條，論
    以累犯，並加重其刑（法定本刑為無期徒刑部分，依法不得
    加重）。
四、原審以被告甲○○罪證明確，據以論罪科刑，固無不當，惟
    查原判決漏未適用懲治走私條例第12條之規定，並據以說明
    ，尚有未洽；及認被告甲○○自中國大陸地區運回臺灣地區
    之管制物品安非他命50公斤，未扣案約38.5公斤安非他命部
    分，尚乏證據證明均已滅失而不存在，自仍應依毒品危害防
    制條例第18條第1項前段併予沒收銷燬之云云，雖非無見，
    然何以知未扣案之安非他命約38.5公斤，並未予以說明，而
    實際上未扣案之安非他命係48.53207公斤公斤，原判決此部
    分亦有未洽。被告上訴否認犯罪雖無理由，惟原判決既有前
    開可議之處，自屬無可維持，應由本院予以撤銷改判。爰審
    酌被告甲○○之犯罪動機，其在本件犯行中處於主導策劃謀
    議與指揮分工之關鍵地位，其狡言卸責圖脫罪刑之犯後態度
    ，及其等犯罪目的、手段，犯罪所生之危害及造成社會整體
    防衛體系侵害程度等一切情狀，量處有期徒刑9年，並諭知
    上揭扣案之安非他命2包1小包（合計毛重1467.93公克；驗
    後合計淨重1439.08公克），應依毒品危害防制條例第18條
    第1項前段之規定，併予沒收銷燬之；被告甲○○與乙○○
    駕駛「金漁春六號」漁船直航中國大陸地區運回臺灣地區之
    管制物品安非他命50公斤，其餘未扣案48.53207公斤安非他
    命，因乏證據證明均已滅失而不存在，自仍應依毒品危害防
    制條例第18條第1項前段併予沒收銷燬之；另扣案諾基亞綠
    色行動電話1支，業據被告甲○○坦承為其所有之物，並經
    丙○○供明係屬被告甲○○所交付供作本件犯罪聯絡使用之
    物，當屬被告甲○○所有且供犯罪所用之物甚明，應依毒品
    危害防制條例第19條第1項之規定併予宣告沒收；惟餘扣案
    之諾基亞手機3支、摩托羅拉手機1支、2萬2500元、2萬5060
    元、錫箔紙1張、行動電話ＳＩＭ卡10張、基隆二信存摺1本
    、基隆二信金融卡1張、中華民國漁船船員手冊1本、臺灣居
    民來往大陸通行證1本、電話簿2本、林哲敏照片3張、便條
    紙8張、神州儲值卡空白2張、1元人民幣2張、10元人民幣1
    張及注射針筒3支、提撥器1支等物，雖分屬乙○○與甲○○
    所有之物，然皆乏證據證明乃被告等人持供本件犯罪所用之
    物，爰均不併予宣告沒收。
據上論斷，應依刑事訴訟法第369條第1項前段、第364條、第299
條第1項前段，修正後毒品危害防制條例第4條第2項、第18條第1
項前段、第19條第1項，懲治走私條例第12條、第2條第1項、第1
1條，修正後臺灣地區與大陸地區人民關係條例第80條第1項，刑
法第11條前段、第28條、第31條第1項、第2條第1項、修正前第
55 條、修正前第47條，判決如主文。
本案經檢察官邱美育到庭執行職務。
中    華    民    國    95    年    7     月    18    日
                  刑事第八庭審判長法  官  鄭文肅
                                  法  官  楊炳禎
                                  法  官  江國華
以上正本證明與原本無異。
如不服本判決，應於收受送達後10日內向本院提出上訴書狀，其
未敘述上訴之理由者並得於提起上訴後10日內向本院補提理由書
（均須按他造當事人之人數附繕本）。
                                  書記官  陳玉嬋
中    華    民    國    95    年    7     月    20    日
附錄本案論罪科刑法條全文
修正後毒品危害防制條例第4條第2項：
製造、運輸、販賣第2級毒品者，處無期徒刑或7年以上有期徒刑
，得併科新臺幣7百萬元以下罰金。
懲治走私條例第2條第1項：
私運管制物品進口、出口逾公告數額者，處7年以下有期徒刑，
得併科新臺幣3百萬元以下罰金。
修正後臺灣地區與大陸地區人民關係條例第80條第1項：
中華民國船舶、航空器或其他運輸工具所有人、營運人或船長、
機長、其他運輸工具駕駛人違反第28條規定或違反第28條之1第1
項規定或臺灣地區人民違反第28條之1第2項規定者，處3年以下
有期徒刑、拘役或科或併科新臺幣1百萬元以上1千5百萬元以下
罰金。但行為係出於中華民國船舶、航空器或其他運輸工具之船
長或機長或駕駛人自行決定者，處罰船長或機長或駕駛人。


司法院資訊處製作；財團法人民間司法改革基金會備份。
